臺灣高等法院刑事裁定
110年度聲字第1421號
聲  請  人  臺灣高等檢察署檢察官
受  刑  人  陳思翰


上列聲請人因受刑人數罪併罰有二裁判以上，聲請定其應執行之
刑（聲請案號：臺灣高等檢察署110年度執聲字第613號），本院
裁定如下：
    主  文
陳思翰犯如附表所示各罪所處之刑，應執行有期徒刑伍月，如易
科罰金，以新臺幣壹仟元折算壹日。
    理  由
一、聲請意旨略以：受刑人陳思翰因妨害自由等數罪，經法院先
    後判決如附表所示（聲請書附表編號1、2所載偵查機關年度
    案號，應更正為如本裁定附表），應依刑法第53條、第51條
    第5款、第41條第1項前段等規定，定其應執行之刑，爰依刑
    事訴訟法第477條第1項聲請裁定等語。
二、按裁判確定前犯數罪者，併合處罰之；數罪併罰，有二裁判
    以上者，依第51條之規定，定其應執行之刑；數罪併罰，分
    別宣告多數有期徒刑者，於各刑中之最長期以上，各刑合併
    之刑期以下，定其刑期，但不得逾30年；犯最重本刑為5年
    以下有期徒刑以下之刑之罪，而受6月以下有期徒刑或拘役
    之宣告者，得以新臺幣1千元、2千元或3千元折算1日，易科
    罰金，刑法第50條第1項前段、第53條、第51條第5款、第41
    條第1項分別定有明文。次按法律上屬於裁量事項，尚非概
    無法律性之拘束，在法律上有其外部界限及內部界限。前者
    法律之具體規定，使法院得以具體選擇為適當裁判，此為裁
    量之外部界限。後者法院為裁量時，應考量法律之目的，法
    律秩序之理念所在，此為裁量之內部界限。法院為裁判時，
    二者均不得有所踰越。在數罪併罰而有二裁判以上，應定其
    應執行刑之案件，法院所為刑之酌定，固屬裁量事項，然對
    於法律之內、外部界限，仍均應受其拘束（最高法院91年度
    台非字第32號、92年度台非字第187號判決意旨參照）。
三、另按刑事訴訟法第370條第2項、第3項，已針對第二審上訴
    案件之定應執行之刑，明定有不利益變更禁止原則之適用；
    而分屬不同案件之數罪併罰有應更定執行刑之情形，倘數罪
    之刑，曾經定其執行刑，再與其他裁判宣告之刑定其執行刑
    時，在法理上亦應同受此原則之拘束。亦即，另定之執行刑
    ，其裁量所定之刑期，不得較重於前定之執行刑加計後裁判
    宣告之刑之總和。而法院於裁量另定應執行之刑時，祇須在
    不逸脫上開範圍內為衡酌，而無全然喪失權衡意義或其裁量
    行使顯然有違比例原則之裁量權濫用之例外情形，並不悖於
    定應執行刑之恤刑目的者，即無違裁量權之內部界限（最高
    法院104年度台抗字第410號裁定意旨參照）。
四、經查，受刑人因妨害自由等數案件，經法院先後判處如附表
    所示之刑（其中附表編號1至2所示之罪，前經臺灣宜蘭地方
    法院108年度訴字第289號判決應執行有期徒刑3月），均確
    定在案，且附表編號2至3所示之罪，其犯罪時間在附表編號
    1所示之罪判決確定日前，而本院為本件最後事實審法院等
    情，有各刑事判決書、裁定書、本院被告前案紀錄表附卷可
    稽。檢察官據此以本院為犯罪事實最後裁判之法院，聲請定
    其應執行之刑，本院審核認聲請為正當，爰於上述裁量之界
    線範圍定其應執行刑如主文所示，並諭知易科罰金之折算標
    準。
五、末按數罪併罰之案件，其各罪判決均係宣告刑，並非執行刑
    ，縱令各案中一部分犯罪之宣告刑在形式上已經執行，仍應
    依法聲請犯罪事實最後判決之法院裁定，然後再依所裁定之
    執行刑，換發指揮書併合執行，其前已執行之有期徒刑部分
    ，僅應予扣除而不能認為已執行完畢（最高法院90年度台非
    字第340號、95年度台非字第320號判決意旨參照）。本件受
    刑人所犯如附表編號1、2所示之罪，雖已執行在案，然與附
    表編號3所示之罪既合於數罪併罰要件，依前揭說明，仍應
    就各罪所處之刑合併定應執行之刑，至附表編號1、2所示之
    罪已執行之有期徒刑，僅係就所定應執行刑執行時之折抵問
    題，附此敘明。
據上論斷，應依刑事訴訟法第477條第1項，刑法第53條、第51條
第5款、第41條第1項前段，裁定如主文。 
中　　華　　民　　國　　110 　年　　4 　　月　　20　　日
                  刑事第二十二庭審判長法　官  洪于智
                                      法　官  陳銘壎
                                      法　官  汪怡君
以上正本證明與原本無異。
如不服本裁定，應於收受送達後五日內向本院提出抗告狀。
                                      書記官  賴怡孜
中　　華　　民　　國　　110 　年　　4 　　月　　22　　日
附表：（臺灣宜蘭地方檢察署，下稱宜蘭地檢）　　　　　
編號  1 2 3 罪名  傷害 傷害 妨害自由 宣告刑  有期徒刑2月，如易科罰金以新臺幣1000元折算1日。 有期徒刑2月，如易科罰金以新臺幣1000元折算1日。 有期徒刑3月，如易科罰金以新臺幣1000元折算1日。 犯罪日期  108年6月3日10時44分許 108年7月17日12時10分許 108年11月12日17時55分許 偵查機關 年度案號  宜蘭地檢108年度偵字第3607、4056號 宜蘭地檢108年度偵字第3607、4056號 宜蘭地檢108年度偵字第6367號 最後 事實審 法院 臺灣宜蘭地方法院 臺灣宜蘭地方法院 臺灣高等法院  案號 108年度訴字第289號 108年度訴字第289號 109年度上易字第1604號  判決日期 109年01月31日 109年01月31日 109年11月17日 確定 判決 法院 臺灣宜蘭地方法院 臺灣宜蘭地方法院 臺灣高等法院  案號 108年度訴字第289號 108年度訴字第289號 109年度上易字第1604號  日期 109年03月16日 109年03月16日 109年11月17日 備註  宜蘭地檢109年度執字第894號  宜蘭地檢110年度執字第396號   編號1至2所示之罪，前經臺灣宜蘭地方法院108年度訴字第289號判決應執行有期徒刑3月，並執行在案。